---
output:
  html_document:
    md_extensions: +east_asian_line_breaks
    theme: null
    highlight: null
    css: style.css
params:
  group: NULL
  dose:  NULL
  toxic: NULL
  death: NULL
  total: NULL
---

```{r, include=FALSE}
library(dplyr)
library(magrittr)
library(tibble)
library(tidyr)
library(modelr)
library(car)
library(ggplot2)
library(RColorBrewer)
library(gridExtra)

dat <- tibble(
    dose = params$dose,
    toxic = params$toxic,
    death = params$death,
    total = params$total
    )

dat <- dat %>%
    mutate(ldose = log10(dose),
           rate_t = toxic / total,
           rate_d = death / total)

datg <- dat %>%
    gather(rate_t, rate_d, key = "group", value = "rate")

# select data
dat_t <- dat %>%
    dplyr::filter(rate_t > 0 & rate_t < 1)

dat_d <- dat %>%
    dplyr::filter(rate_d > 0 & rate_d < 1)

# analysis
glm_t <- glm(cbind(toxic, total - toxic) ~ ldose,
             data = dat_t, family = binomial(probit))

glm_d <- glm(cbind(death, total - death) ~ ldose,
             data = dat_d, family = binomial(probit))

# fitted curve
grid <- dat %>%
    data_grid(ldose = seq_range(ldose, n = 100, expand = 0.2)) %>%
    gather_predictions(glm_t, glm_d) %>%
    mutate(pred = pnorm(pred))  # probit method

# calculate TD50/LD50 and 95% CI
logTD50 <- deltaMethod(glm_t, "-a/b", parameterNames= c("a", "b"))
TD50 <- 10^logTD50

logLD50 <- deltaMethod(glm_d, "-a/b", parameterNames= c("a", "b"))
LD50 <- 10^logLD50

########################################
# Table
########################################
t1 <- dat %>%
    select(dose, total, toxic, rate_t, death,rate_d) %>%
    mutate(rate_t = rate_t * 100,
           rate_d = rate_d * 100) %>%
    tableGrob(cols = c("用量 (mg/kg)", "群の匹数",
                       "中毒の匹数", "反応割合 (%)",
                       "死亡した匹数", "反応割合 (%)"),
              theme = ttheme_default(base_size = 12),
              rows = NULL)

########################################
# plot
########################################
yval <- seq(0, 1, by = 0.1)
myfont <- "TeX Gyre Heros"

p <- ggplot(datg, aes(x = ldose, y = rate)) +
    geom_segment(x = 0, y = 0.5,
                 xend = logLD50$Estimate, yend = 0.5,
                 color = "gray") +
    geom_segment(x = logTD50$Estimate, y = 0.5,
                 xend = logTD50$Estimate, yend = -10,
                 color = "gray") +
    geom_segment(x = logLD50$Estimate, y = 0.5,
                 xend = logLD50$Estimate, yend = -10,
                 color = "gray") +
    geom_point(size = 1.5) +
    geom_line(data = grid,
              aes(y = pred, group = model, color = model)) +
    scale_color_brewer(palette = "Set1")

p <- p +
    scale_x_continuous(breaks = dat$ldose, labels = dat$dose,
                       minor_breaks = NULL) +
    scale_y_continuous(breaks = yval, labels = yval * 100,
                       minor_breaks = NULL,
                       limits = c(0, 1)) +
    labs(x = "Dose (mg/kg)", y = "Response rate (%)") +
    annotate("text", x = logTD50$Estimate + 0.18, y = 0.03,
             label = sprintf("TD50 = %3.1f", TD50$Estimate),
             family = myfont) +
    annotate("text", x = logLD50$Estimate + 0.18, y = 0.03,
             label = sprintf("LD50 = %3.1f", LD50$Estimate),
             family = myfont) +
    theme_gray(base_family = myfont) +
    theme(legend.position = "none")
```


# 結果 (Group `r params$group`)
## 実験データ

```{r, echo=FALSE, fig.asp=0.4, out.width="90%", fig.align="center"}
grid.arrange(t1)
```

## あてはめ曲線

- 反応割合が0\%あるいは100\%のデータは使用せずに解析

```{r, echo=FALSE, fig.width=4, fig.asp=0.8, out.width="70%", fig.align="center"}
print(p)
```


## TD~50~, LD~50~値および95%信頼区間

- TD~50~ = `r sprintf("%3.1f", TD50[1])` mg/kg
（95%信頼区間 `r sprintf("%3.1f-%3.1f", TD50[3], TD50[4])`）
- LD~50~ = `r sprintf("%3.1f", LD50[1])` mg/kg
（95%信頼区間 `r sprintf("%3.1f-%3.1f", LD50[3], LD50[4])`）

### （参考）95%信頼区間とは

実験の精度を示す指標であるという程度の理解で十分である。

- 信頼区間が狭いと実験の精度が良い
- 信頼区間が広いと実験の精度が悪い

また、95%信頼区間とは
「真の値（この場合にはTD~50~）が95%の確率でこの範囲に含まれている」
ことを意味するのではない。

まず、
「真の値（この場合にはTD~50~およびLD~50~であるが誰も真の値を知ることができない）がある」
と考える。
その上で1回実験を行い、95%信頼区間を求める。  
これと同じ実験を繰り返し行うと、（個体差などのサンプリング誤差のため）
毎回異なる95%信頼区間が得られる。  
同じ実験を100回行って100個の95%信頼区間が得られた場合に、
95回分（すなわち95%）の95%信頼区間が真の値を含むというものである。

[（戻る）](index.html)
